【裁判字號】    98,訴,361
【裁判日期】    980410
【裁判案由】    毒品危害防制條例
【裁判全文】
臺灣板橋地方法院刑事判決               98年度訴字第361號
公  訴  人  臺灣板橋地方法院檢察署檢察官
被      告  甲○○
                    （另案於臺灣臺北監獄執行中）
上列被告因違反毒品危害防制條例案件，經檢察官提起公訴（97
年度毒偵字第8959號），被告於本院準備程序中就被訴事實為有
罪之陳述，經詢問當事人意見，合議庭裁定由受命法官依簡式審
判程序獨任審理，本院判決如下：
    主  文
甲○○施用第一級毒品，累犯，處有期徒刑柒月。扣案之海洛因
壹包（淨重零點壹柒伍公克）沒收銷燬之。
    事  實
一、甲○○曾於民國89年間因施用毒品案件，經臺灣臺北地方法
    院裁定送觀察、勒戒後，認無繼續施用毒品之傾向，於89年
    7 月12日執行完畢釋放。又於89年間再度因施用毒品案件，
    經臺灣臺北地方法院裁定送觀察、勒戒後，認有繼續施用毒
    品之傾向，令入戒治處所施以強制戒治，於90年11月27日停
    止戒治付保護管束，91年3 月12日保護管束期滿未經撤銷，
    視為執行完畢。再於92、93年間因竊盜、施用第二級毒品、
    持有第一級毒品等案件，經法院分別判處有期徒刑3 月、8
    月、4 月，合併定應執行刑為有期徒刑1 年1 月確定，於94
    年4 月30日執行完畢，翌日出監。詎仍不知悔改，復基於施
    用第一級毒品海洛因之犯意，於97年11月1 日22時許，在位
    於臺北市○○區○○路2 段附近之某加油站廁所內，以摻水
    後置於針筒內注射之方式，施用第一級毒品海洛因1 次。嗣
    於97年11月2 日13時25分許，在臺北縣中和市○○路53號前
    為警查獲，並扣得其所有之海洛因1 包（驗前淨重0.179 公
    克，驗後淨重0.175 公克）。
二、案經臺北縣政府警察局中和分局報請臺灣板橋地方法院檢察
    署檢察官偵查起訴。
    理  由
一、按本件被告甲○○所犯係死刑、無期徒刑、最輕本刑為3 年
    以上有期徒刑以外之罪，其於準備程序就前揭被訴事實為有
    罪之陳述，經受命法官告知簡式審判程序之旨，並聽取其與
    公訴人之意見後，本院認無不得或不宜改依簡式審判程序進
    行之情形，爰依刑事訴訟法第273 條之1 第1 項規定，裁定
    本件由受命法官獨任進行簡式審判程序，合先敘明。
二、上揭事實，業據被告於偵訊及本院審理時坦承不諱，復有海
    洛因1 包（驗前淨重0.179 公克，驗後淨重0.175 公克）扣
    案可稽，且被告為警查獲後所採集之尿液，經送請台灣檢驗
    科技股份有限公司檢驗之結果，呈嗎啡之陽性反應，有該公
    司97年11月25日編號CH/2008/B0200 號濫用藥物檢驗報告、
    臺北縣政府警察局中和分局偵辦毒品案尿液編號及姓名對照
    表各1 份在卷可憑；又所扣得之米白色粉末1 包（驗前淨重
    0.179 公克，驗後淨重0.175 公克）經送交通部民用航空局
    航空醫務中心鑑定結果，確為海洛因無誤，屬第一級毒品，
    有該中心97年11月28日航藥鑑字第0975995 號毒品鑑定書1
    份在卷可考。足認被告之自白與事實相符，本件事證明確，
    其犯行洵堪認定。
三、按海洛因為毒品危害防制條例第2 條第2 項第1 款所稱之第
    一級毒品，不得施用、持有。次按，犯毒品危害防制條例第
    10條施用第一級、第二級毒品之罪者，檢察官應聲請法院裁
    定，令被告入勒戒處所觀察、勒戒，經觀察、勒戒後，檢察
    官依據勒戒處所之陳報，認受觀察、勒戒人無繼續施用毒品
    傾向者，應即釋放，並為不起訴之處分；認受觀察、勒戒人
    有繼續施用毒品之傾向者，檢察官應聲請法院裁定令入戒治
    處所強制戒治，其期間為6 個月以上，至無繼續強制戒治之
    必要為止，但最長不得逾1 年，強制戒治期滿，應即釋放，
    由檢察官為不起訴之處分。觀察、勒戒或強制戒治執行完畢
    釋放後，5 年內再犯第10條之罪者，應依一般刑事訴訟程序
    予以起訴論罪科刑，此觀諸毒品危害防制條例第20條第1 項
    、第2 項、第23條第1 項、第2 項規定自明。而被告若於5
    年內已再犯，經依法追訴處罰，縱其第3 次（或第3 次以上
    ）再度施用毒品之時間，在初犯經觀察、勒戒或強制戒治執
    行完畢釋放5 年以後，已不合於「5 年後再犯」之規定，且
    因已於「5 年內再犯」，顯見其再犯率甚高，原實施觀察、
    勒戒或強制戒治，已無法收其實效，即應依該條例第10條處
    罰（最高法院95年5 月9 日95年度第7 次刑事庭會議決議可
    資參照）。被告既有如犯罪事實欄所示觀察勒戒、強制戒治
    及論罪科刑之前科，有臺灣高等法院被告前案紀錄表1 份在
    卷可參，本件施用毒品案件依前述規定自應予以起訴論罪科
    刑。是核被告所為，係犯毒品危害防制條例第10條第1 項施
    用第一級毒品罪。被告持有第一級毒品之低度行為，應為施
    用第一級毒品之高度行為所吸收，不另論罪。被告曾有如犯
    罪事實欄所示之論罪科刑前科，已如前述，其於有期徒刑執
    行完畢後5 年內，故意再犯本件有期徒刑以上之罪，為累犯
    ，應依刑法第47條第1 項規定加重其刑。爰審酌被告經觀察
    勒戒、強制戒治及論罪科刑後，仍未能戒絕毒癮，顯見其戒
    絕毒癮之意念非堅，惟念其於犯罪後坦承犯行，態度良好，
    且施用毒品行為，乃屬對自身健康之戕害行為，及其犯罪動
    機、目的、手段等一切情狀，量處如主文所示之刑，以資懲
    儆。扣案之米白色粉末1 包（驗前淨重0.179 公克，驗後淨
    重0.175 公克），經檢驗結果為海洛因，前已敘明，且係被
    告所有供其施用之物，業據被告於警、偵訊及本院準備程序
    中自承在卷，應依毒品危害防制條例第18條第1 項前段規定
    ，不問屬於犯人與否，均沒收銷燬之，至鑑驗耗損之毒品因
    已滅失，自無庸宣告沒收銷燬。
據上論斷，應依刑事訴訟法第273 條之1 第1 項、第284 條之1
、第299 條第1 項前段，毒品危害防制條例第10條第1 項、第18
條第1 項前段，刑法第11條、第47條第1 項，判決如主文。
本案經檢察官黃明絹到庭執行職務。
中    華    民    國    98    年    4     月    10    日
                  刑事第十九庭  法  官  楊筑婷
以上證明與原本無異。
如不服本判決應於收受本判決後10日內向本院提出上訴書狀，並
應敘述具體理由，如未敘述上訴理由者，應於上訴期間屆滿後20
日內補提理由書狀於本院（均須按他造當事人之人數附繕本）「
切勿逕送上級法院」。
                                書記官  林怡君
中    華    民    國    98    年    4     月    10    日
附錄本判決之論罪法條：
毒品危害防制條例第10條
施用第一級毒品者，處6 月以上5 年以下有期徒刑。
施用第二級毒品者，處3 年以下有期徒刑。


司法院資訊處製作；財團法人民間司法改革基金會備份。
